臺灣桃園地方法院刑事判決　　　　　　　　　　　　九十二年度易字第一五一三號
　　公　訴　人　臺灣桃園地方法院檢察署檢察官
　　被　　　告　乙○○
右列被告因竊盜案件，經檢察官提起公訴（九十二年度偵字第一七○四三號），本院
判決如左：
    主  文
乙○○踰越安全設備竊盜，處有期徒刑陸月，如易科罰金，以參佰元折算壹日。
    事  實
一、乙○○係位於桃園縣桃園市○○路○段十四號富田包裝材料行之員工，詎其竟利
    用前開材料行晚間無人居住之機會，而意圖為自己不法之所有，於民國九十二年
    九月十一日晚間十一時二十分許，利用屋旁擺放之木梯攀爬至二樓窗邊，並趁該
    屋二樓窗戶未鎖之際，踰越該材料行二樓之安全設備（窗戶）而進入前開無人居
    住之建築物內，竊得新台幣（下同）四千元之硬幣二袋，其過程均為鄰居丙○○
    目睹，並隨即報警，而於翌日（即九十二年九月十二日）凌晨零時十分許，為警
    在上址內當場查獲。
二、案經桃園縣警察局桃園分局報請臺灣桃園地方法院檢察署檢察官偵查起訴。
    理  由
一、訊據被告乙○○矢口否認右揭犯行，辯稱：伊係因欲取回放在材料行之ＶＣＤ，
    始於案發當晚八時許，持材料行發給員工之鑰匙由後門進入屋內，伊無竊盜犯行
    云云。惟查：右揭犯罪事實，業據證人丙○○迭於警詢及偵、審中證述其親眼目
    睹被告於案發當晚十一時十分許，先至該材料行二樓之後陽台上，因其發覺後，
    被告隨即跳下，數分鐘後又見被告自防火巷內取出木梯，架在該材料行之牆壁並
    利用電線往上爬，然後打開二樓窗戶進入屋內，是其立即報警，並請鄰長通知屋
    主開門等語（見偵卷第一五、三一、三二頁、本院卷第三六至三八頁），而證人
    即查獲員警甲○○除證述上情屬實外，並證稱被告進入屋內之二樓窗戶，本身沒
    有鎖，一拉就開等語屬實（見本院卷第四一、四二頁），是被告並無毀壞安全設
    備之行為，且亦無證據足認木梯為被告所攜帶。另證人即前開材料行之鄰居戊○○亦結證稱伊家住在三民路三段十六號，當天是中秋節，伊太太通知伊附近有竊
    案發生，警察來很多，當時外面聲音很大，伊係第一個進入屋內，當時被告躲在
    暗處，伊以手電筒照明，並叫被告出來等語屬實（見本院卷第三九頁），是被告
    如係單純自材料行欲取ＶＣＤ，則外面喊叫抓賊之聲音，被告顯已聽聞，為何不
    出面澄清，又其如係欲拿ＶＣＤ，為何會自同日晚間八時許進入材料行後，遲至
    翌日凌晨零時十分許，始為警於案發現場查獲（此部分詳見屋主之子丁○○於警
    詢時之證述，見偵卷第一四頁），凡此均足以說明被告前揭辯稱，乃屬卸責之詞
    。另證人戊○○復證述該材料行之屋主全家平時不住在材料行，該處僅為上班所
    在，晚上都不住人的等語（本院卷第四五頁），而證人甲○○亦證述同上（見本
    院卷第四二頁），是被告亦無於夜間侵入住宅或有人居住之建築物之情事。至於
    被告竊得之硬幣二袋共四千元，亦係於被告在查獲前，所躲藏之附近發現，且該
    硬幣原來係放置在櫃檯附近，與嗣後發現之地點不同等情，亦經丁○○於警詢時
    證述綦詳（見偵卷第一四頁背面），並經員警甲○○證稱確實（本院卷第四一頁
    ），足認前開硬幣乃係被告所竊無誤，且已置於被告之實力支配之下。此外，復
    有硬幣二袋、木梯及被告所踰越之窗戶照片各二張（見偵卷第一八、二○、六頁
    ）、現場照片三幀、前開窗戶嗣後經加裝鐵窗之照片一張及贓物領據一份在卷可
    稽（見偵卷第四、五頁），是被告前揭犯行，洵堪認定。
二、查被告打開前述材料行二樓未上鎖窗戶而入內行竊，核其所為，係犯刑法第三百
    二十一條第一項第二款踰越安全設備（窗戶）之加重竊盜罪（最高法院四十五年
    台上字第一四四三號判例意旨參照）。公訴意旨雖認被告尚涉有同條項第一款於
    夜間侵入住宅或有人居住之建築物之加重事由，惟證人戊○○、甲○○均已證述
    該材料行僅為上班處所，夜間未住人等語，已如前述，是此部分公訴意旨，容有
    誤會，併此敘明。爰審酌被告犯後未坦承犯行，難認有悔悟之意，惟參酌本件犯
    罪情節尚屬輕微，且遭竊之硬幣四千元，復已經屋主之子丁○○尋得，並無實害
    之產生，亦有贓物領據一紙為證（詳偵卷第二二頁）及被告為高中肄業之智識程
    度等一切情狀，量處如主文所示之刑，並諭知易科罰金之折算標準，以示懲戒。
    另被告用供進入前開材料行竊盜之木梯一個，被告否認為其所有，且無證據可供
    證明係被告所有，與刑法第三十八條沒收要件有違，爰不諭知沒收，併此敘明。
據上論斷，應依刑事訴訟法第二百九十九條第一項前段，刑法第三百二十一條第一項
第二款、第四十一條第一項前段，罰金罰鍰提高標準條例第二條，判決如主文。
本案經檢察官林秀敏到庭執行職務。
中      華      民      國      九十三      年    三      月      九    日
                                臺灣桃園地方法院刑事第八庭
                                    審判長法  官    林恆吉
                                          法  官    陳彥宏
                                          法  官    吳為平
右正本證明與原本無異。
如不服本判決，應於送達後十日內，向本院提出上訴狀。
                                          書記官    賴朱梅
中      華      民      國      九十三      年    三      月    十一    日
附錄論罪科刑法條：
中華民國刑法第三百二十一條
犯竊盜罪而有左列情形之一者，處六月以上、五年以下有期徒刑：
一  於夜間侵入住宅或有人居住之建築物、船艦或隱匿其內而犯之者。
二  毀越門扇、牆垣或其他安全設備而犯之者。
三  攜帶兇器而犯之者。
四  結夥三人以上而犯之者。
五  乘火災、水災或其他災害之際而犯之者。
六  在車站或埠頭而犯之者。
前項之未遂犯罰之。
